【裁判字號】    89,交聲,30
【裁判日期】    890329
【裁判案由】    違反道路交通管理處罰條例聲明異議
【裁判全文】
臺灣桃園地方法院刑事裁定                          八十九年度交聲字第三號
    異議人  乙○○
            甲○○
右列異議人等因違反道路交通管理處罰條例事件，不服交通部公路局新竹區監理所桃園
監理站桃監稽違車字第五二─00000000號、第五二─00000000號違反
道路交通管理事件裁決書，本院裁定如左：
        主  文
異議駁回。
        理  由
一、本件異議理由略以：異議人乙○○、甲○○於民國八十八年十一月七日下午二時
    十一分許，分別駕駛車號Ｖ九─二六一０號及Ｔ七─三００五號自用小客車，行
    經國道中山高速公路南下七十四公里處，異議人等並未超速行駛，惟遭國道公路
    警察局第二警察隊楊梅分隊警員賴弘敏，以雷達測速照相結果，各以時速一一五
    公里及一一四公里超速，認定異議人等超速行駛予以舉發，惟二張舉發照片時間
    地點均相同，惟車號Ｔ七─三００五號自用小客車時速為一一四公里，顯可推算
    車號Ｖ九─二六一０號時速並未超過一００公里，而車速高於一一五公里並無法
    拍得；換言之，Ｖ九─二六一０號車速為一一五公里時，顯然可推算Ｔ七─三０
    ０五號車不可能只有一一四公里，顯係相機誤拍所致。又並無資料證明測速器材
    之精確性，自不得以不準確之測速儀舉發伊等超速，特具狀提出本件異議云云。
二、經查：（一）證人即舉發本件交通違規事件之警員賴強敏於本院訊問時證稱：當
    天伊在國道南下七十四公里處，執行取締交通違規勤務，因當地速限係時速一百
    公里，但伊架好三腳架測速儀設定一一三公里為取締速限，而車號Ｔ七─三００
    五號超速照片右上角資料欄所示「000000000000」，係代表於八十八
    年十一月七日下午二時十一分四十三秒拍照，另車號Ｖ九─二六一０號之資料欄
    顯示結果，係於同時段四十四秒拍照，故前開二部車係分別以時速一一四、一一
    五公里，接續通過前開違規路段等語（見本院八十九年三月二十三日訊問筆錄）
    。是異議人等於前開時、地各別駕駛前開車輛，而均以超過速限一百公里之高速
    行駛，違反高速公路交通管制規則第五條速限規定甚明。（二）再者，該雷達測
    速儀經送財團法人工業技術研究院量測技術發展中心，於八十七年三月四日對於
    雷達測速儀發射信號的頻率、速率偵測值、以及機身附近微波輻射功率強度測試
    ，雷達測速儀發射信號之頻率標稱值與由實驗室量測系統發射回雷達測速儀之信
    號差頻，所測試之速率量測值相符；而由實驗室量測系統發射回雷達測速儀之信
    號差頻依都卜勒原理計算信號差頻所得之速率值，與雷達測速儀所測得之速率偵
    測值亦相同；而依實驗室電磁場強度計量雷達測速儀機身附近輻射出之電磁場功
    率密度，量測點與機身之距離為五公分等情，顯示該部雷達測速儀測速結果並無
    不準確之疑義，此有該中心測試報告一份附卷可稽。是異議人空言辯稱該測速儀
    不準確云云，顯係卸責之詞，不足為採。（三）綜上各節，異議人等於前開速限
    一百公里路段，各以時速一一四、一一五公里超速行駛。原處分機關以異議人等
    均違反道路交通管理處罰條例第三十三條第一項規定，各裁處最低額罰鍰新台幣
    三千元，核無不合。異議人等猶執前詞提起本件異議，顯無理由，應予駁回。
據上論斷，應依道路交通案件處理辦法第十九條，裁定如主文。
中      華      民      國    八十九    年      三      月    二十九    日
                                臺灣桃園地方法院交通法庭
                                    法  官    傅  中  樂
右正本證明與原本無異。
如不服本裁定，應於送達後五日內，向本院提出抗告狀。
                                    書記官    梁  麗  雲
中      華      民      國    八十九    年      三      月    三十一    日


司法院資訊處製作；財團法人民間司法改革基金會備份。
